臺灣高等法院臺南分院民事裁定　九十二年度破抗字第五號　Ｊ
　　　抗　告　人　遠東國際商業銀行股份有限公司
　　　法定代理人　乙 ○ ○
　　　代　理　人　丙 ○ ○
　　　相　對　人　甲 ○ ○
右抗告人因與相對人間聲請破產宣告事件，對於中華民國九十二年九月十五日臺灣臺
南地方法院九十二年度破字第九號裁定提起抗告，本院裁定如左：
      主　　文
抗告駁回。
抗告訴訟費用由抗告人負擔。
      理    由
一、本件聲請人即抗告人於原審法院聲請意旨略以：相對人為訴外人琮右股份有限公
    司向抗告人借款之連帶保證人，抗告人對其尚有本金新台幣（下同）二千五百萬
    元及按原契約核計之利息、違約金及程序費用之債權，且相對人除積欠抗告人上
    開債務外，於其他金融機構亦負有巨額之主債務及保證債務高達約一億二千八百
    八十五萬六千元，而相對人名下財產所得為不動產七筆（現值共六百九十五萬四
    千元）、薪資收入一百十四萬七千九百三十五元、投資共十七萬九千六百二十元
    （慶誠建設開發股份有限公司之股票二萬八千八百元、慶豐銀行之股票十一萬八
    千八百元、台南市議會員工消費合作社之投資三萬二千元），合計共八百二十八
    萬一千五百五十五元，顯不敷清償如此龐大債務，自應依法宣告其破產俾清理債
    務，爰依破產法第一條、第五十七條、五十八條規定，聲請准將相對人宣告破產
    云云，並提出債權憑證、相對人之財團法人金融聯合徵信中心授信、還款紀錄與
    保證資訊、財政部臺灣省南區國稅財產歸屬資料清單、九十一年度綜合所得稅各
    類所得資料清單各一件為證。
二、原審法院裁定以：
  (一)、按破產，對債務人不能清償債務者宣告之；又除另有規定外，破產得因債權人
      或債務人聲請宣告之，破產法第五十七條、第五十八條第一項分別定有明文。
      查抗告人係相對人之債權人，債權額為二千五百萬元之本金及利息、違約金，
      業據其提出原審法院八十九南院鵬方字第一八一九八號債權憑證為證，是抗告
      人聲請原審法院宣告相對人破產，於法自屬有據，先予敘明。
  (二)、次按破產，對債務人不能清償債務者，宣告之；破產宣告時屬於破產人之一切
      財產，及將來行使之財產請求權；破產宣告後，破產終結前，破產人所取得之
      財產，為破產財團；財團費用及財團債務，應先於破產債權，隨時由破產財團
      清償之，破產法第五十七條、第八十二條第一項、第九十七條分別定有明文。
      而破產程序乃於債務人不能清償其債務時，為使多數債權人獲得平等滿足，並
      兼顧債務人之利益，而就債務人之總財產，由法院參與其事之一般強制執行程
      序之謂；是法院就破產之聲請，以職權為必要調查，如債務人確係無財產，則
      破產財團即不能構成，無從依破產程序清理債務，參照破產法第一百四十八條
      之旨趣，自應依同法第六十三條，以裁定駁回其聲請（司法院院字第一五０五
      號解釋參照）。又依破產法第九十五條規定，財團費用為：(一)因破產財團之管
      理、變價及分配所生之費用，(二)因破產債權人共同利益所需審判上之費用，(三)
      破產管理人之報酬，(四)破產人及其家屬之必要生活費及喪葬費；另依同法第九
      十六條規定，財團債務為：(一)破產管理人關於破產財團所為行為而生之債務，
      (二)破產管理人為破產財團請求履行雙務契約所生之債務，或因破產宣告後應履
      行雙務契約而生之債務，(三)為破產財團無因管理所生之債務，(四)因破產財團不
      當得利所生之債務。另按稅捐之徵收，優先於普通債權；破產財團成立後，其
      應納稅捐為財團費用，由破產管理人依破產法之規定清償之；對於破產財團之
      財產有優先權之債權，先於他債權而受清償，稅捐稽徵法第六條第一項、第七
      條及破產法第一百十二條前段分別有明文規定。故如構成破產財團之債務人財
      產，明顯不足清償破產財團費用及財團債務時，依破產法第一百四十八條規定
      ，法院於宣告破產後，隨即須同時宣告破產程序終止，此無異徒增破產程序及
      費用之浪費，且無益於債務人及其他債權人。且破產財團之債務人財產，於清
      償破產財團費用及財團債務後，如亦不足清償有優先權之稅捐債務，亦無從達
      成破產制度係為使多數債權人獲得平等滿足之機能。因之參照上開司法院解釋
      及相關說明，聲請宣告破產已是無實益，自應以裁定駁回其聲請。
  (三)、經查：
    1.本件相對人之資產如下：(1)坐落台南市○區○○里○○街五五號房屋，應有部
      分全部，現值十一萬九千元(2)坐落台南縣永康市○○○段二一０二地號土地，
      應有部分全部，現值（公告地價）六萬六千零八十元(3)坐落台南縣永康市○○
      ○段二一七０之二地號土地，應有部分全部，現值（公告地價）四萬三千六百
      八十元(4)坐落台南縣永康市○○○段二一七０之三地號土地，應有部分全部，
      現值（公告地價）七萬三千九百二十元(5)坐落台南縣永康市○○○段二一七０
      之四地號土地，應有部分全部，現值（公告地價）十二萬九千九百二十元(6)台
      南縣永康市○○○段二一七一之八地號土地，應有部分全部，現值（公告地價
      ）五萬四千元(7)台南市○區○○段二六六五地號土地，應有部分全部，現值（
      公告地價）六十六萬二千四百元(8)對慶誠建設開發股份有限公司投資二萬八千
      八百元(9)對慶豐銀行投資十一萬八千八百二十元(10)對有限責任台南市議會員工
      消費合作社投資三萬二千元，此有財政部財稅資料中心之財產歸屬資料清單在
      卷可稽，然依職權向台南市東南地政事務所調取前開不動產之登記謄本顯示，
      前開坐落台南縣永康市○○○段二一七０之二號及二一七０之四號土地已於民
      國（下同）八十五年十二月十三日因徵收而移轉登記為台南縣永康市所有，是
      該二筆土地現應非屬相對人所有，則相對人所有之財產現值應共為一百十五萬
      一千四百二十元。至抗告人雖提出相對人九十一年度綜合所得稅各類所得資料
      清單主張相對人有薪資收入一百十四萬三千九百三十五元，惟此係相對人於九
      十一年度之所得，尚難認定其於抗告人聲請本件破產宣告時尚有該等財產，自
      無從計入破產財團。
    2.然相對人迄九十二年八月四日止尚積欠之房屋稅與地價稅為五萬五千七百零八
      元、綜合所得稅應補稅額共五萬九千六百五十六元，共計十一萬五千三百六十
      四元，此有台南市稅捐稽徵處九十二年八月六日南市稅納字第０九二００八八
      三六四號函附欠稅情形表，及財政部台灣省南區國稅局台南市分局九十二年八
      月十一日南區國稅南市四字第０九二００四一四七六號函附欠稅明細表在卷可
      稽；且相對人所有坐落台南市○區○○段二六六五地號土地及其上建物即門牌
      號碼台南市○○街五五號，業經大眾銀行設定本金最高限額四百五十五萬元之
      第一順位抵押權，亦有該不動產登記謄本附卷可憑，則債權人大眾銀行對該等
      財產有別除權，得不依破產程序而行使權利，是相對人現有之資產（一百十五
      萬一千四百二十元）扣除有別除權之財產（七十八萬一千四百元）後僅為三十
      七萬零二十元。
    3.綜上，本件審酌相對人現有資產之價值，於清償前述財團費用（如土地增傎、
      破產管理人之報酬、相對人及其家屬之必要生活費．．等財團費用）、財團債
      務及較普通債權有優先受償權之稅捐債權（如房屋稅、地價稅、所得稅等）後
      ，難認尚有賸餘而能達成破產制度係使多數債權人獲得平等滿足之目的。揆諸
      前揭說明，其破產財團即不能構成，自無從依破產程序清理其債務，至為顯然
      。從而，抗告人聲請對相對人宣告破產，即無理由，應予駁回。
三、抗告意旨略以：
  (一)、原審法院就本件相對人財產是否以清償破產財團優先債權及費用，並無依職權
      或庭訊命令聲請人查報及調查其財產總值，即率予裁定駁回破產之聲請，且原
      裁定所述相對人所有財產之現值亦與實際公告現值差距甚大。是相對人所有財
      產經抗告人實地調查結果，毋論依公告現值甚或法拍腰斬之拍定價值計算，其
      破產財團之總值（公告現值計算：為四百八十四萬六千元，同區法拍賣價計算
      ：為三百八十萬五千元，詳如證物一）扣除有別除權之財產後（公告現值計算
      ：二百三十一萬二千元，同區法拍價計算：一百五十一萬三千元），其餘值均
      甚高於原裁定所述之三十七萬零二十元，茲分述如后：
    1.相對人所有坐落台南市○區○○街五十五號房屋，原裁定記載現值十一萬九千
      元：經查本件建物如以同區最近成交行情每平方公尺約三萬八千元計算（詳證
      物二），其價值達四十五萬七千元，且原裁定所引之現值實係稅損機關課稅之
      基準房屋現值，顯然偏離市場價值甚多。
    2.相對人所有坐落台南市○區○○段二六六五號土地，原裁定記載現值六十六萬
      二千四百元：經查本件土地如以同區最近成交行情每平方公尺約廿六萬六千元
      計算（詳證物二），其價值達一百八十三萬五千元；如依公告現值計算，其價
      值更高達二百四十一萬五千元，明顯高於原裁定所載現值。
    3.相對人所有坐落台南縣永康市○○○段二一○二號土地，原裁定記載現值六萬
      六千零八十元：經查本件土地如以同區最近成交行情每平方公尺約八萬九千元
      計算（詳證物三），其價值達五十二萬五千元；如依公告現值計算，其價值更
      高達八十萬二千元，明顯高於原裁定所載現值。
    4.相對人所有坐落台南縣永康市○○○段二一七○之三號土地，原裁定記載現值
      七萬三千九百二十元：經查本件土地如以同區最近成交行情每平方公尺約八萬
      九千元計算（詳證物三），其價值達五十八萬七千元；如依公告現值計算，其
      價值更高達八十九萬七千元，明顯高於原裁定所載現值。
    5.相對人所有坐落台南縣永康市○○○段二一七一之八號土地，裁定書記載現值
      五萬四千元：經查本件土地如以同區最近成交行情每平方公尺約八萬九千元計
      算（詳證物三），其價值達四十萬元；如依公告現值計算，其價值更高達六十
      一萬二千元，明顯高於原裁定所載現值。
  (二)、綜上所述，相對人所有上開不動產其價值毋論以公告現值計算（四百八十四萬
      六千元）甚或參考同區法拍價計算（三百八十萬五千元），均甚高於原裁定上
      所載之一百一十五萬一千元，更遑論加計相對人可得請求任職於台南市議會之
      薪資（每月約九萬五千元，一年約一百十四萬三千九百三十五元，本屆任期至
      九十五年二月底止，因此，相對人自九十三年三月起至九十五年二月止確定得
      領取之薪資約為二百廿八萬元）。足認相對人所有資產之價值（即以國稅局之
      資料，得組成破產財團之金額為四百七十七萬零六百廿元），於清償財團費用
      、財團債務及較普通債權有優先受債權之稅捐債權後，尚有賸餘（公告現值計
      算法：二百三十一萬二千元，法拍賣價計算法：一百五十一萬三千元）而能達
      成破產制度係使多數債權人獲得平等滿足之目的。
  (三)、相對人現為台南市北區議員，其仍要參加下屆議員選舉，依實際競選經費支出
      ，少則數百萬元，多則可能上千萬元，是以相對人實際上所擁有之財產，絕對
      遠超過其於前述向國稅局所陳報之財產四百七十七萬零六百廿元，請命相對人
      提出相關帳冊，俾使相對人構成破產財團之範圍得以確定。爰提起抗告，求為
      廢棄原裁定云云。
四、經查：
  (一)、本件抗告人主張之事實，業據其提出債權憑證、相對人之財團法人金融聯合徵
      信中心授信、還款紀錄與保證資訊、財政部臺灣省南區國稅財產歸屬資料清單
      、九十一年度綜合所得稅各類所得資料清單各一件為證。
  (二)、查相對人所有坐落台南市○區○○街五十五號房屋，依抗告人所提出之財政部
      臺灣省南區國稅財產歸屬資料清單所載其現值為十一萬九千元，另依原審法院
      九十二年度執字第一六七三二號清償借款強制執行事件（執行債權人大眾銀行
      ，執行債務人為相對人）就台南市○區○○街五十五號房屋第三次拍賣底價定
      為廿八萬八千元，於九十三年二月十一日經拍賣後，由顧蘊娟以廿九萬元得標
      ，此有相對人於本院提出之原審法院九十二年十二月廿六日南院鵬九十二執良
      字第一六七三二號通知及九十三年三月一日南院鵬九十二執良字第一六七三二
      號執行命令為證，則該建物之現值為廿九萬元，而非如抗告人所稱：本件建物
      如以同區最近成交行情每平方公尺約三萬八千元計算，其價值達四十五萬七千
      元云云。再者，所有坐落台南市○區○○段二六六五號面積六九平方公尺土地
      ，九十二年一月之公告現值每平方公尺為三萬五千元計算，其價值為二百四十
      一萬五千元，此有土地登記謄本在卷可稽，另依原審法院九十二年度執字第一
      六七三二號清償借款強制執行事件（執行債權人大眾銀行，執行債務人為相對
      人）就該筆土地第三次拍賣底價定為一百一十七萬八千元，於九十三年二月十
      一日經拍賣後，由顧蘊娟以一百四十六萬九千一百元得標，此有相對人於本院
      提出之原審法院九十二年十二月廿六日南院鵬九十二執良字第一六七三二號通
      知及九十三年三月一日南院鵬九十二執良字第一六七三二號執行命令為證，則
      抗告人主張該建物之公告現值為二百四十一萬五千元，而非如原裁定記載現值
      六十六萬二千四百元（按原審法院以八十九年七月之公告現值每平方公尺為九
      千六百元計算），核屬可採。
  (三)、再查，相對人所有坐落台南縣永康市○○○段二一○二號面積五九平方公尺土
      地，九十二年一月之公告現值每平方公尺為十三萬六千元計算，其公告價值為
      八十萬二千四百元，此有土地登記謄本在卷可稽，則抗告人主張該土地之公告
      現值為八十萬二千四百元，而非如原裁定記載現值六萬六千零八十元（按原審
      法院以八十九年七月之公告現值每平方公尺為一千一百廿元計算），核屬可採
      ；又相對人所有坐落台南縣永康市○○○段二一七○之三號面積六六平方公尺
      土地，九十二年一月之公告現值每平方公尺為十三萬六千元計算，其公告價值
      為八十九萬七千六百元，此有土地登記謄本在卷可稽，則抗告人主張該土地之
      公告現值為八十九萬七千六百元，而非如原裁定記載現值七萬三千九百二十元
      （按原審法院以八十九年七月之公告現值每平方公尺為一千一百廿元計算），
      亦屬可採；另相對人所有坐落台南縣永康市○○○段二一七一之八號面積四五
      平方公尺土地，九十二年一月之公告現值每平方公尺為十三萬六千元計算，其
      公告價值為六十一萬二千元，此有土地登記謄本在卷可稽，則抗告人主張該土
      地之公告現值為六十一萬二千元，而非如原裁定記載現值五萬四千元（按原審
      法院以八十九年七月之公告現值每平方公尺為一千二百元計算），仍屬可採。
  (四)、又相對人另投資共十七萬九千六百二十元（慶誠建設開發股份有限公司之股票
      二萬八千八百元、慶豐銀行之股票十一萬八千八百元、台南市議會員工消費合
      作社之投資三萬二千元），此有前開財政部臺灣省南區國稅財產歸屬資料清單
      在卷可按，且為兩造所不爭，堪信為真正。
  (五)、相對人所有之前開坐落台南縣永康市○○○段二一七０之二號及二一七０之四
      號土地已於八十五年十二月十三日因徵收而移轉登記為台南縣永康市所有，此
      有該土地登記謄本在卷可稽，是該二筆土地現應非屬相對人所有，要無庸疑。
      至抗告人雖提出相對人九十一年度綜合所得稅各類所得資料清單主張相對人有
      薪資收入一百十四萬三千九百三十五元，惟此係相對人於九十一年度之所得，
      尚難認定其於抗告人聲請本件破產宣告時尚有該等財產，自無從計入破產財團
      。
  (六)、本件抗告人主張相對人為訴外人琮右股份有限公司向抗告人借款之連帶保證人
      ，抗告人對其尚有本金二千五百萬元及按原契約核計之利息、違約金及程序費
      用之債權，且相對人除積欠抗告人上開債務外，於其他金融機構亦負有巨額之
      主債務及保證債務高達約一億二千八百八十五萬六千元，此有前開債權憑證、
      相對人之財團法人金融聯合徵信中心授信、還款紀錄與保證資訊附於原審卷可
      稽。而依相對人之主張，相對人所欠抗告人及其他行厙之債務全部含利息、違
      約金等高達一億八千萬元左右，並於本院提出九十一年十一月十二日原審法院
      八十九年度執字第一八一九八號民事執行處強制執行金額計算書分配表影本可
      按，抗告人對此亦不爭執，堪信為真正；相對人迄九十二年八月四日止尚積欠
      之房屋稅與地價稅為五萬五千七百零八元、綜合所得稅應補稅額共五萬九千六
      百五十六元，共計十一萬五千三百六十四元，此有台南市稅捐稽徵處九十二年
      八月六日南市稅納字第０九二００八八三六四號函附欠稅情形表，及財政部台
      灣省南區國稅局台南市分局九十二年八月十一日南區國稅南市四字第０九二０
      ０四一四七六號函附欠稅明細表在卷可稽；另如上述，相對人所有坐落台南市
      ○區○○街五十五號房屋及房屋所坐落之基地即台南市○區○○段二六六五地
      號土地，業經原審法院九十二年執良字第一六七三二號，於九十三年二月十一
      日進行第三次之拍賣亦已拍定，現由原審法院核發執行命令命相對人應予點交
      予拍定人；再者，坐落永康市○○○段二一○二、二一七○之三、二一七一之
      八號等三筆土地，亦經原審法院八十九年執字第一八一九八號強制執行查封時
      ，據指界人員陳稱「查封之土地為道路」等語，且函查台南縣永康市公所亦稱
      「係爭土地為道路用地。」等語，於九十一年五月三日上午十時第一次拍賣時
      ，其其底價依序為一百三十三萬元、一百四十八萬元、一百零一萬元，惟無人
      應買。嗣於九十一年六月十四日進行第三次拍賣仍無人應買（其底價依序為八
      十五萬二千元、九十四萬八千元、六十四萬七千元）。原審法院乃依強制執行
      法第九十五條第一項規定於九十一年六月七日公告三個月，惟債權人合作金庫
      於九十一年九月九日聲請再減價拍賣之特別拍賣，經原審法院定於九十一年十
      月三日上午十一時定特別拍賣，（其底價依序為六十八萬二千元、七十五萬九
      千元、五十一萬八千元）但仍無人應買，並經原審法院依第九十五條第二項規
      定諭知視為撤回確定，債權人遠東銀行、合作金庫及大眾銀行等並聲請原審法
      院核發債權憑證等事實，業據本院調取前開原審法院八十九年執字第一八一九
      八號強制執行卷核無訛，復有此有原審法院八十九年執字第一八一九八號第一
      、三、四次拍賣公告及附表、拍賣筆錄，上開各債權人之債權憑證、土地謄本
      等影本附於本院卷可稽，且依土地謄本所示，該三筆土地現仍經債權人合作金
      庫以八十八年度執全字第一三八六號假扣押執行查封中，足徵該三筆土地為道
      路用地，難以列入破產財團；而相對人在台南市議會之研究費每月約六萬八千
      八百十一元，非如抗告人所稱每月約九萬五千元，除為維持相對人及家屬必要
      之生活費用外，均已遭債權人臺灣銀行、遠東銀行、王金足、陽信銀行、合作
      金庫及大眾銀行等向原審法院聲請核發扣押收取命令在三分之一範圍內予以扣
      押，亦有相對人於本院提出之台南市市議會薪資扣薪明細及九十二年度薪資所
      得統計表，原審法院九十二年九月十日、九月三十日九十二執字第二三三○五
      號執行命令，九十二年五月十七日九十二執字第一六七三二號執行命令，九十
      二年六月三日九十二執字第一八六○三號執行命令，九十二年六月三日、六月
      十八日九十二執字第一八六○二號執行命令，九十一年三月十三日九十一執字
      第七七○○號執行命令，九十一年二月廿六日九十二執字第五九三八號執行命
      令，九十一年五月廿日九十一執字第一一九八八號執行命令，及台南市議會九
      十二年九月廿二日南市議總字第○九二三三一五號、九十二年六月三十日南市
      議總字第○九二二三五○號函在卷可稽；另相對人所投資之資產僅十七萬九千
      六百二十元，亦只是杯水車薪，尚難以清償破產財團費用及財團債務；再者，
      抗告人認相對人所有資產之價值，即以國稅局之資料，得組成破產財團之金額
      為四百七十七萬零六百廿元云云，依上述，委無可取；抗告人並主張相對人現
      為台南市北區議員，其仍要參加下屆議員選舉，依實際競選經費支出，少則數
      百萬元，多則可能上千萬元，是以相對人實際上所擁有之財產，絕對遠超過其
      於前述向國稅局所陳報之財產四百七十七萬零六百廿元，請命相對人提出相關
      帳冊，俾使相對人構成破產財團之範圍得以確定云云，惟此乃抗告人個人臆測
      之詞，相對人亦否認其主張，況依民事訴訟法舉證之原則，應由抗告人負舉證
      之責任，抗告人既未能舉證以實其說，自無命相對人提出相關帳冊之必要。
  (七)、綜上所述，相對人所餘之不動產即坐落永康市○○○段二一○二、二一七○之
      三、二一七一之八號等三筆土地，其價值依前開原審法院八十九年執字第一八
      一九八號強制執行事件第四次特別拍賣所定底價依序為六十八萬二千元、七十
      五萬九千元、五十一萬八千元（按均低於抗告人所稱之公告現值依序為八十萬
      二千四百元、八十九萬七千六百元、六十一萬二千元，故該三筆土地之價值以
      第三次拍賣之價值為宜），總計為一百九十五萬九千元，惟如上述，該三筆土
      地為道路用地，第四次特別拍賣仍無人應買，，並經原審法院依第九十五條第
      二項規定諭知視為撤回確定，債權人遠東銀行、合作金庫及大眾銀行等並聲請
      原審法院核發債權憑證，且該三筆土地現仍經債權人合作金庫以八十八年度執
      全字第一三八六號假扣押執行查封中，難以列入破產財團；縱事後得以變價，
      應支付清償破產財團費用即十一萬五千三百六十四元之稅捐債務，所餘約一百
      八十四萬三千六百三十六元，如再支付財團費用中之(1)因破產財團之管理、變
      價及分配抗告人所有前開三筆土地所生之費用(2)破產管理人之報酬（按破產管
      理人之報酬為所處理財產價值百分之六至十二，此有財政部核定之台灣省、台
      北市、高雄市會計師公會會員收取酬金標準附於本院可稽，如以百分之八計算
      ，約為十五萬元）等，所餘約一百七十萬元；加上相對人前述所投資之資產僅
      十七萬九千六百二十元，故相對人清償前述破產財團費用後其可得構成破產財
      團約僅為一百八十八萬元，惟此尚未扣除給付未可知之財團債務。以此僅餘之
      一百八十八萬元破產財團，似無從達成破產制度係為使多數債權人高達一億八
      千萬元債權之獲得平等滿足之機能。從而，原審法院駁回其破產宣告之聲請，
      核無不合。抗告意旨仍執前詞指摘原裁定不當，求予廢棄，非有理由。
五、據上論結，本件抗告為無理由，依破產法第五條、民事訴訟法第四百九十五條之
    一第一項、第四百四十九條第一項、第九十五條、第七十八條，裁定如主文。
中　　　華　　　民　　　國　　九十三　　年　　　四　　　月　　 十六 　　日
　　　　　　　　　　　　　　　　　　臺灣高等法院臺南分院民事第四庭
~B1審判長法官　林　　金　　村
~B2　　　法官　袁　　靜　　文
~B3　　　法官　胡　　景　　彬
右為正本係照原本作成。
抗告人如不服本裁定，僅得於收受本裁定正本送達後十日內以適用法規顯有錯誤為理
由，向本院提出再抗告狀（須附繕本一份及繳納再抗告裁判費新台幣一千元），並經
本院許可後始可再抗告於最高法院。
中　　　華　　　民　　　國　　九十三　　年　　　四　　　月　　 十九 　　日
~B法院書記官　邱　　春　　榮
【附記】
民事訴訟法第四百九十五條之一第二項準用同法第四百六十六條之一第一、二項規定
：
I對於第二審判決上訴，上訴人應委任律師為訴訟代理人。但上訴人或其法定代理人
　具有律師資格者，不在此限。
II上訴人之配偶、三親等內之血親、二親等內之姻親，或上訴人為法人、中央或地方
　機關時，其所屬專任人員具有律師資格並經法院認為適當者，亦得為第三審訴訟代
　理人。
